臺灣臺南地方法院刑事判決
109年度易字第1365號
公  訴  人  臺灣臺南地方檢察署檢察官
被      告  鄧凱文


上列被告因詐欺案件，經檢察官提起公訴（109年度偵字第10186
號），本院依簡式審判程序判決如下：
    主  文
鄧凱文犯詐欺得利罪，處拘役伍拾日，如易科罰金，以新臺幣壹
仟元折算壹日。
未扣案犯罪所得新臺幣壹萬參仟元沒收，如全部或一部不能沒收
時，追徵之。
    事實及理由
一、本件犯罪事實、證據均引用起訴書之記載（如附件）。
二、本件係經被告鄧凱文有罪之陳述，而經本院裁定以簡式審判
    程序加以審理，依據刑事訴訟法第二百七十三條之二規定排
    除嚴格證據調查；並依同法第三百十條之二之準用第四百五
    十四條之規定製作略式判決書，先予敘明。
三、核被告所為，係犯刑法第三百三十九條第二項之詐欺得利罪
    。被告於密切接近之時、地，利用告訴人陸家維之上開行動
    電話門號，上網進行小額付費購買遊戲點數，各行為之獨立
    性極為薄弱，依一般社會健全觀念，在時間差距上，難以強
    行分開，評價上，應視為數個舉動之接續進行，為接續犯，
    以包括一罪論。爰審酌被告犯罪動機、手段、素行、所生危
    害、尚未與告訴人達成民事和解賠償其損害及被告犯後態度
    等一切情狀，量處如主文所示之刑，併諭知易科罰金之折算
    標準。另被告犯罪所得新臺幣一萬三千元未扣案，應依刑法
    第三十八條之一第一項前段、第三項規定宣告沒收，如全部
    或一部不能沒收時，追徵之。
據上論斷，依刑事訴訟法第二百九十九條第一項前段、第二百七
十三條之一第一項、第二百八十四條之一、第三百十條之二，刑
法第三百三十九條第二項、第四十一條第一項前段、第三十八條
之一第一項前段、第三項，刑法施行法第一條之一，判決如主文
。
本案經檢察官林朝文提起公訴，檢察官謝欣如到庭執行職務。
中　　華　　民　　國　　109 　年　　12　　月　　30　　日
　　　　　　　　　刑事第九庭    法　官　鍾邦久
以上正本證明與原本無異。　　　　　　　　　
如不服本判決應於收受本判後20日內向本院提出上訴書狀，並應
敘述具體理由。其未敘述上訴理由者，應於上訴期間屆滿後20日
內向本院補提理由書狀（均須按他造當事人之人數附繕本）「切
勿逕送上級法院」。
  　　　　　　　　　　　　　　　書記官　黃憶筑
中　　華　　民　　國　　109 　年　　12　　月　　30　　日
附錄本案所犯法條全文：
中華民國刑法第339條：
（普通詐欺罪）
意圖為自己或第三人不法之所有，以詐術使人將本人或第三人之
物交付者，處 5 年以下有期徒刑、拘役或科或併科 50 萬元以
下罰金。
以前項方法得財產上不法之利益或使第三人得之者，亦同。
前二項之未遂犯罰之。
附件：
臺灣臺南地方檢察署檢察官起訴書
                                    109年度偵字第10186號
　　被　　　告　鄧凱文　

上列被告因詐欺案件，已經偵查終結，認應提起公訴，茲將犯罪
事實及證據並所犯法條分敘如下：
　　　　犯罪事實
一、鄧凱文意圖為自己不法之所有，基於詐欺得利之犯意，於民
    國109年2月10日，在屏東縣某處，透過手機設備連接網際網
    路，在臉書社群網站「缺錢+借貸+換現金+借款+資金需求」
    ，發現陸家維留言有意借款，鄧凱文遂於同日19時許，以臉
    書暱稱「莊欣惠」向陸家維佯稱可利用行動電話門號之小額
    付費功能兌換現金云云，致陸家維陷於錯誤，先依鄧凱文之
    指示，傳送其所申辦使用之台灣之星電信股份有限公司（下
    稱台灣之星公司）行動電話門號0000000000號予鄧凱文，再
    向台灣之星公司申請開通上開行動電話門號之小額付費功能
    ，隨後鄧凱文再利用網際網路連結至弈樂科技股份有限公司
    （下稱弈樂公司）所發行之「包你發娛樂城」遊戲中自有之
    帳號JCZ0000000000號，並綁定以陸家維上開行動電話門號
    付款，而於不詳時間，在不詳地點以陸家維之名義上網購買
    弈樂公司線上遊戲「包你發娛樂城」所需之智冠科技股份有
    限公司（下稱智冠公司）MyCard遊戲點數，使智冠公司將附
    表所示小額付費之費用，附加於陸家維上開行動電話門號之
    帳單費用，鄧凱文因而詐得如附表所示財產上利益。嗣因鄧
    凱文得手後即封鎖陸家維之臉書帳號，陸家維發覺有異，報
    警處理，並循線查悉鄧凱文留下之行動電話門號0000000000
    號。
二、案經陸家維訴由臺南市政府警察局第一分局報告偵辦。
　　　　證據並所犯法條
一、證據清單及待證事實：
編號 證據名稱 待證事實 1 被告鄧凱文於偵查中之自白 全部犯罪事實。 2 證人即告訴人陸家維於警詢及偵查中之證述 全部犯罪事實。 3 奕樂公司提供之以行動電話門號000-000000000號申請會員帳號JCZ0000000000號之資料、通聯調閱查詢單、以行動電話門號0000000000號購買智冠公司點數，並儲值至會員帳號JCZ0000000000號之資料、臉書對話紀錄擷圖 ㈠被告於108年7月16日申辦行動電話門號0000000000號； ㈡被告於109年2月8日22時34分許以上開門號申辦會員帳號JCZ0000000000號； ㈢於109年2月15日13時15分許起，陸續以行動電話門號0000000000號購買弈樂公司「包你發娛樂城」點數2000元共6筆、1000元計1筆； ㈣於109年2月15日13時17分許起，陸續儲值上開點數至會員帳號JCZ0000000000號之事實。 
二、核被告所為，係犯刑法第339條第2項之詐欺得利罪嫌。被告
    於密切接近之時、地，利用告訴人之上開行動電話門號，上
    網進行小額付費購買遊戲點數，各行為之獨立性極為薄弱，
    依一般社會健全觀念，在時間差距上，難以強行分開，係本
    於單一犯意進行侵害同種類法益，以實現一犯罪構成要件之
    單一行為，應論以接續犯。
三、沒收：
    被告使用告訴人之上開行動電話門號於網路商店購買智冠公
    司點數，金額共計13,000元，屬被告之犯罪所得，請依刑法
    第38條之1第1項前段、第3項規定宣告沒收，並於全部或一
    部不能沒收或不宜執行沒收時，追徵其價額。
四、依刑事訴訟法第251條第1項提起公訴。
　　此　致
臺灣臺南地方法院
中　　華　　民　　國　 109　　年　　11　　月　　13　　日
                              檢察官  林  朝  文
本件正本證明與原本無異
中　　華　　民　　國　 109　　年　　11　　月　　18　　日
                              書記官  張  來  欣

附表：
編號 消費時間 商品 商家 消費點數（新台幣元） 1 109年2月15日13時12分許 智冠公司MyCard點數 智冠公司 2,000 2 109年2月15日13時16分許 同上 同上 2,000 3 109年2月15日13時18分許 同上 同上 2,000 4 109年2月15日13時21分許 同上 同上 2,000 5 109年2月15日13時24分許 同上 同上 2,000 6 109年2月15日13時27分許 同上 同上 2,000 7 109年2月15日13時31分許 同上 同上 1,000